---
title: "Laboratório de estatística"
author: "Priscila Dalepiane"
date: "2022"
output:
  html_document:
    code_folding: hide
    keep_md: yes

---

```{r,results="markup",warning=FALSE,message=FALSE,error=FALSE}

# Pacotes
#devtools::install_github("renkun-ken/formattable")

library(tidyverse)
# library(formattable)


porcent <- function(x){
  y = paste(round(x*100,2), '%')
  return(y)
}

```


# Introdução: {-}

A Covid-19 é uma infecão respiratória aguda causada pelo coronavírus
SARS-CoV-2, potencialmente grave, de elevada transmissibilidade e de distribuição global.

Os dados são referentes a casos notificados de covid-19 em Mato Grosso, no ano de 2021.

 
Fonte: <a href="http://www.saude.mt.gov.br/painelcovidmt2/"
target="_blank">Secretaria de Estado de Saúde de Mato Grosso </a>



# Conjunto de dados: {-}


```{r, echo = TRUE}

dados_corona_total <- readxl::read_excel("C:/Users/USER/Laboratorio/Corona/dados_corona.xlsx")

glimpse(dados_corona_total)


dados_corona <- dados_corona_total %>% drop_na(-DataModificacaoObito)
```


```{r, results="markup",warning=FALSE,message=FALSE,error=FALSE}

# Ajuste dos dados
dados_corona_total <- dados_corona_total %>% 
  mutate(idade = as.numeric(idade),
         ProfissionalSeguranca = ifelse(ProfissionalSeguranca == 'N?o', 'Não',ProfissionalSeguranca),
         ProfissionalSaude = ifelse(ProfissionalSaude == 'N?o', 'Não',ProfissionalSaude))

```

# Situação: {-}

No ano de 2021 foram registrados 579.663 casos de covid-19 em Mato
Grosso. Desses casos, 94,5% dos infectados foram recuperados, 2,4% morreram
por causa da doença.

```{r}
# Situação, total de obitos

total <- nrow(dados_corona_total)

a <- dados_corona_total %>%
  group_by(Situacao) %>%
  summarise(n = n(), '%' = porcent(n/total)) 

DT::datatable(a, options = list(dom = 't'), filter = "none")

```


# Analise por Idade: {-}

### Tabela 1: Numero de casos e óbitos por Faixa Etária
```{r,echo= TRUE, warning=FALSE,message=FALSE,error=FALSE}
######## Analise por idade  ########

morte <- dados_corona_total %>% filter(Situacao == "Óbito", !is.null(idade))


morte_idade <- 
  morte %>% 
  filter(!is.null(idade)) %>% 
  select(idade) %>% 
  mutate(FaixaEtaria = ifelse(idade >= 0 & idade <= 20, "0 a 20",
                       ifelse(idade > 20 & idade <= 40, "21 a 40",
                       ifelse(idade > 40 & idade <= 60, "41 a 60",
                       ifelse(idade > 60 & idade <= 80, "61 a 80", 
                             "mais de 80"))))) %>% 
            group_by(FaixaEtaria) %>% 
            summarise(n_obitos = n(), '%' = porcent(n()/nrow(morte)))

idade_casos <- 
  dados_corona_total %>% 
  filter(!is.null(idade)) %>% 
  select(idade) %>% 
  mutate(FaixaEtaria = ifelse(idade >= 0 & idade <= 20, "0 a 20",
                       ifelse(idade > 20 & idade <= 40, "21 a 40",
                       ifelse(idade > 40 & idade <= 60, "41 a 60",
                       ifelse(idade > 60 & idade <= 80, "61 a 80", 
                        "mais de 80"))))) %>% 
            group_by(FaixaEtaria) %>% 
            summarise(n_casos = n(), '% ' = porcent(n()/total))

idade <- idade_casos %>% left_join(morte_idade, by = "FaixaEtaria")

idade1 <- idade %>% rename('nº de casos' = n_casos,
                           'nº de óbitos' =  n_obitos)

DT::datatable(idade1, options = list(dom = 't'), filter = "none")
```

```{r,  figures-side, fig.show="hold"}

# Histograma de idade

par(mfrow=c(1, 2))

hist(dados_corona_total$idade, 
     xlim = c(0,100),
     xlab = "Idade", 
     ylab = "Frequencia",
     main = "Histograma de Casos por Idade")

hist(morte$idade, 
     xlim = c(0,100),
     xlab = "Idade", 
     ylab = "Frequencia",
     main = "Histograma de óbitos por Idade")



```

### Tabela 2: Porcentagem relativa de mortes por quantidade de casos entre as Faixas Etarias
```{r,echo= TRUE, warning=FALSE,message=FALSE,error=FALSE}

a <- idade %>% mutate(n = porcent(n_obitos/n_casos)) %>%
  select(FaixaEtaria, n) %>% 
  rename("% Obitos" = n)
  

DT::datatable(a, options = list(dom = 't'), filter = "none", width = "50%")

```

Observa-se um aumento da porcentagem de óbitos causados pelo covid conforme a 
idade aumenta. A maior porcentagem foi para pessoas com mais de 80 anos, sendo 
26,4% dos infectados morreram. Enquanto que para menores de 20 anos a porcentagem 
foi de 0,08%


# Comorbidades

### Tabela 3: Número Comorbidades por Sexo
```{r, echo=TRUE, warning=FALSE,message=FALSE,error=FALSE}
######## Analise por comorbidade #######

# Porcentagem de comorbidade por sexo
# 
# dados_corona %>%
#   group_by(Sexo, Comorbidade) %>% 
#   count() %>% spread(Sexo,n) %>% 
#   arrange(desc(Comorbidade))

# Numero de casos registrados para cada tipo de comorbidade

#names(dados_corona)[13:18] #Comorbidades


comorbidade <- 
  dados_corona_total %>%
  filter(Cardiovascular == 'Sim') %>% 
  group_by(Sexo, Cardiovascular) %>% 
  count() %>% 
  spread(Cardiovascular, n) %>% 
  rename(Cardiovascular = Sim) 


comorbidade <- 
dados_corona_total %>%
  filter(Hipertensao == 'Sim') %>% 
  group_by(Sexo, Hipertensao) %>% 
  count() %>% 
  spread(Hipertensao, n) %>% 
  rename(Hipertensao = Sim) %>% 
  left_join(comorbidade)

comorbidade <- 
dados_corona_total %>%
  filter(Diabetes == 'Sim') %>% 
  group_by(Sexo, Diabetes) %>% 
  count() %>% 
  spread(Diabetes, n) %>% 
  rename(Diabetes = Sim) %>% 
  left_join(comorbidade) 

comorbidade <- 
dados_corona_total %>%
  filter(Neoplasia == 'Sim') %>% 
  group_by(Sexo, Neoplasia) %>%
  count()  %>% 
  spread(Neoplasia, n) %>% 
  rename(Neoplasia = Sim) %>% 
  left_join(comorbidade)

comorbidade <- 
dados_corona_total %>%
  filter(Obesidade == 'Sim') %>% 
  group_by(Sexo,  Obesidade) %>% 
  count() %>% 
  spread(Obesidade, n) %>% 
  rename(Obesidade = Sim) %>% 
  left_join(comorbidade) 

comorbidade <- 
  dados_corona_total %>%
  filter(Pulmonar == 'Sim') %>% 
  group_by(Sexo,  Pulmonar) %>% 
  count() %>% 
  spread(Pulmonar, n) %>% 
  rename(Pulmonar = Sim) %>% 
  left_join(comorbidade) 

DT::datatable(comorbidade, options = list(dom = 't'), filter = "none")

```

### Teste Qui-quadrado Relação Gestante Hospitalização

```{r}
teste <- dados_corona_total %>%
  filter(!is.na(Hospitalizado) &!is.na(Gestante)) %>% 
  group_by(Gestante, Hospitalizado) %>%
  count() %>% spread(Gestante, n) %>% 
  rename( Gestante = Sim, 
          NaoGestante = Não)
teste
chisq.test(teste[,2:3])
```




# Tabelas Cruzadas

### Sexo x Situação 

```{r}

# Sexo x Situaçao x Hospitaliza??o
dados_corona_total %>%
  filter(!is.na(Situacao)) %>%
  group_by(Sexo,  Situacao) %>%
  count() %>%  spread(Sexo, n) %>%
  DT::datatable(options = list(dom = 't'), filter = "none") 


```

### Profissional da Segurança x  Hospitalização
```{r}
dados_corona_total %>%
  filter(!is.na(Hospitalizado) & !is.na(ProfissionalSeguranca)) %>% 
  group_by(ProfissionalSeguranca, Hospitalizado) %>%
  count() %>%  spread(ProfissionalSeguranca, n) %>%
  arrange(desc(Hospitalizado)) %>%
  DT::datatable(options = list(dom = 't'), filter = "none")
```














